【裁判字號】    98,交聲,1086
【裁判日期】    980520
【裁判案由】    交管條例聲異
【裁判全文】
臺灣板橋地方法院交通事件裁定        98年度交聲字第1086號
原處分機關  交通部公路總局臺北區監理所
異  議  人
即受處分人  甲○○
上列異議人因違反道路交通管理處罰條例案件，對於交通部公路
總局臺北區監理所民國98年4 月16日北監自裁字裁40—AG000000
0 號所為之裁決處分，聲明異議，本院裁定如下：
    主  文
異議駁回。
    理  由
一、原處分意旨略以：異議人即受處分人甲○○於民國98年2 月
    14日下午6 時57分許，駕駛車號ZV-6710 號自小客車，行經
    臺北市○○○路○ 段136 巷口時（東向西），因駕車行經有
    燈光號誌管制之交岔路口闖紅燈之違規行為，經臺北市政府
    警察局以照片採證方式逕行製單舉發，爰依道路交通管理處
    罰條例第53條第1 項、第63條第1 項第3 款規定，裁處罰鍰
    新臺幣（下同）2,700 元，並記違規點數3 點。
二、異議意旨略以：依內湖分局交通分隊所附照片顯示當時異議
    人車子直向道路紅燈，但同時橫向的人行道也顯示紅燈，就
    同一個十字路口兩條垂直道路同時顯示相同的燈號，明確表
    示當時該十字路口紅綠燈號誌運轉有瑕疵，且微電腦照相設
    備雖經檢驗合格，但經年使用亦無法排除臨時故障之可能，
    為此聲明異議，請求撤銷原處分云云。
三、按汽車駕駛人，行經有燈光號誌管制之交岔路口闖紅燈者，
    處1,800 元以上5,400 元以下罰鍰，並記違規點數3 點，道
    路交通管理處罰條例第53條第1 項、第63條第1 項第3 款定
    有明文。
四、經查：
  (一)異議人即受處分人於98年2 月14日下午6 時57分許，駕駛車
    號ZV-6710 號自小客車，行經臺北市○○○路○ 段136 巷口
    時（東向西），確有駕車行經有燈光號誌管制之交岔路口闖
    紅燈之違規行為一節，有舉發照片2 張在卷可稽；且由卷附
    之第1 張舉發照片可知，上開路口號誌閃黃燈之時間為3.9
    秒（即照片左側數字顯示1Y39部分），異議人係於上開路口
    號誌已轉換為黃燈3.9 秒，並轉換為紅燈1.1 秒時（即照片
    右側數字顯示R011部分），後輪始通過上開路口停止線感應
    線圈而被拍照，而由第2 張舉發照片可知，異議人在後輪通
    過上開路口停止線後，並未停止，而係繼續以時速36公里（
    即照片右側數字顯示V ＝36部分）之車速向前行駛，於路口
    號誌轉換為紅燈2.1 秒時，再被拍攝第2 張照片（即照片右
    側數字顯示R021部分），是由異議人所駕駛之上開自小客車
    在路口號誌已轉換為紅燈1.1 秒時，後輪甫通過路口停止線
    感應線圈，且繼續以時速36公里之車速向前行駛，是異議人
    確有於上揭時、地，駕駛上揭自小客車闖紅燈之違規事實，
    應可認定。
  (二)異議人雖以是時紅綠燈之運轉有瑕疵等語置辯，惟經本院函
    詢臺北市交通管制工程處有關民權東路6 段與136 巷口於98
    年2 月14日下午6 時57分許之交通號誌時制，據臺北市交通
    管制工程處函覆稱：旨揭路口於旨揭時間預設時制係採「遲
    閉三時相」方向運作，號誌週期（交通號誌綠、黃、紅燈循
    環一週之秒數）200 秒，第一時相為民權東路6 段東西向行
    人及行車通行130 秒，第二時相為民權東路6 段東往西行車
    及北側行人通行20秒，第三時相為民權東路6 段136 巷與81
    巷人車通行50秒，以上秒數均含黃燈4 秒及全紅清道時間2
    秒；路口號誌燈態轉換係依一定步階轉換，其順序為行車綠
    燈（行人綠燈）、行車綠燈（行人綠閃）、行車綠燈（行人
    紅燈）、行車黃燈（行人紅燈）、行車紅燈（行人紅燈）、
    橫交方向綠燈等依序交替互換；依前揭時制運作方式，由於
    行人燈相較行車燈早顯示紅燈，且各時相轉換間均設有行車
    號誌全紅時段，故旨揭路口於號誌正常運作週期內，會有部
    分時段為東往西方向行車號誌顯示紅燈而南北向行人穿越專
    用號誌亦顯示為紅燈之情形，有臺北市交通管制工程處98年
    5 月14日北市交工控字第09831811900 號函1 份在卷可佐，
    且一般交岔路口各時相號誌轉換之設計上，為維護交通安全
    ，淨空路口，各時相號誌轉換間本即均會設有行車號誌為全
    紅之清道時間，且為顧及行人安全，行人燈相亦均係較行車
    燈相更早顯示紅燈，此為一般用路人所週知之事實，異議人
    當無委無不知之理，故上開路口在號誌正常運作週期內，既
    本即會有部分時段為東往西方向行車號誌顯示紅燈而南北向
    行人穿越專用號誌亦顯示為紅燈之情形，則異議人僅以其行
    向即民權東路6 段東往西方向行車號誌為紅燈，南北向行人
    穿越專用號誌亦為紅燈，即謂該號誌運轉有瑕疵，顯無可採
    。
  (三)又異議人雖另以該微電腦照相設備可能故障等語置辯，惟臺
    北市政府警察局內湖分局所使用之微電腦闖紅燈及自動測高
    速照相設備器材均通過檢驗合格一節，有臺北市政府警察局
    內湖分局98年3 月31日北市警內分交字第09830800000 號書
    函及雷達測速儀檢定合格證書各1 份在卷可稽，且觀諸卷附
    之2 張採證照片，照片中異議人行向即民權東路6 段東往西
    方向之行車管制號誌確均係紅燈無誤，且依第1 張採證照片
    顯示，當時異議人所駕駛車號ZV-6710 號自小客車後車輪確
    已超過停止線，到第2 張採證照片時，車號ZV-6710 號自小
    客車之位置較第1 張採證照片中車號ZV-6710 號自小客車之
    位置更加向前，是該微電腦照相設備並無何故障之情形甚明
    ，異議人上開所辯，顯與客觀採證照片所顯示之情節不符，
    自無可採。
五、從而，本件異議人前開違規事證已足堪認定。則原處分機關
    依據前揭道路交通管理處罰條例第53條第1 項、第63條第1
    項第3 款之規定，裁處異議人罰鍰2,700 元，並記違規點數
    3 點，核無違誤。本件異議人之異議為無理由，應予駁回。
據上論斷，應依道路交通案件處理辦法第19條，裁定如主文。
中    華    民    國    98    年    5     月    20    日
                      交通法庭  法  官        曾淑娟
上列正本證明與原本無異。
如不服本裁定，應於裁定送達後五日內敘明抗告理由，向本院提
出抗告狀。
                                書記官        謝雪紅
中    華    民    國    98    年    5     月    20    日


司法院資訊處製作；財團法人民間司法改革基金會備份。
